【裁判字號】    97,抗,182
【裁判日期】    970930
【裁判案由】    本票裁定
【裁判全文】
臺灣士林地方法院民事裁定               97年度抗字第182號
抗  告  人  甲○○
相  對  人  中租迪和股份有限公司
法定代理人  乙○○
上列抗告人與相對人間本票裁定事件，抗告人對於中華民國97年
7 月29日本院97年度票字第6226號裁定提起抗告，本院裁定如下
：
    主  文
抗告駁回。
抗告程序費用新臺幣壹仟元由抗告人連帶負擔。
    理  由
一、按執票人向本票發票人行使追索權時，得聲請法院裁定後強
    制執行。又二人以上在票據上共同簽名時，應連帶負責。票
    據法第123 條、第5 條第2 項分別定有明文。又本票執票人
    依上開法條之規定，聲請法院裁定許可對發票人強制執行，
    係屬非訟事件程序，法院僅就形式上審查得否准許強制執行
    ，此項裁定並無確定實體上法律關係存否之效力，如發票人
    就票據債務之存否有爭執時，應由發票人提起確認之訴，以
    資解決，最高法院56年台抗字第714 號、57年台抗字第76號
    著有判例。
二、本件相對人主張：伊執有抗告人及葉上瑋（亦為原裁定相對
    人，葉上瑋對原裁定並未抗告）為共同發票人，如原裁定所
    示之本票（下稱系爭本票）一紙，並免除作成拒絕證書，詎
    屆期提示未獲付款，依票據法第123 條之規定聲請裁定許可
    強制執行等情，已據提出系爭本票為證，原裁定予以准許，
    即無不合。
三、抗告意旨雖以：葉上瑋向第三人新光人壽保險股份有限公司
    （嗣將其債權轉讓予相對人）借款新臺幣（下同）80萬元，
    用以購買車牌號碼8D-0469 號汽車（下稱系爭汽車），抗告
    人基於情誼，一時不加思索簽發系爭本票，不料葉上瑋日後
    未依約清償，抗告人竟同時被列為債務人。惟抗告人與葉上
    瑋居住地點相隔甚遠，且抗告人從未與葉上瑋共乘或單獨使
    用系爭汽車，系爭汽車亦經相對人依法拍賣，如拍賣所得不
    足全數受償，亦應由葉上瑋自行償還，實不應將抗告人列為
    債務人；抗告人工作所得並不優渥，更須分擔家中開銷並供
    養父母弟妹，生活不易，僅因朋友一時情誼致生此紛爭，爰
    提起本件抗告云云置辯。惟抗告人既不爭執其為系爭本票共
    同發票人，依首開法條規定，即應連帶負責；其所辯情詞，
    縱係屬實，亦為實體上爭執，依首揭說明，應由抗告人另行
    提起訴訟，以資解決，本件非訟程序不得加以審究，自仍應
    為許可強制執行之裁定。
四、據上論結，本件抗告為無理由，爰裁定如主文。
中    華    民    國    97    年    9     月    30    日
                  民事第二庭  審判長法  官  俞慧君
                                    法  官  王本源
                                    法  官  王怡雯
以上正本證明與原本無異。
本件裁定不得再抗告。
中    華    民    國    97    年    10    月    1     日
                                    書記官  桂大永


司法院資訊處製作；財團法人民間司法改革基金會備份。
